---
title: "Raport 1"
author: "Martyna Bielec, Maciej Karczewski"
date: '2022-11-23'
output: pdf_document
---

```{r setup, include=FALSE}
knitr::opts_chunk$set(echo = TRUE)
```

```{r, include=FALSE}
setwd(dirname(rstudioapi::getActiveDocumentContext()$path))
df <- read.csv(file = "chess_games.csv")


library(reshape2)
library('boot')
library('gridExtra')
library(e1071)
library("stringr")
library("ggplot2")
library(tidyr)
library(dplyr)
#library('tidyverse')

df <- na.omit(df)
df <- distinct(df)

#Dodawanie nowych kolumn ------------------------------
df <-  df %>% mutate(
    white_win = ifelse(winner =='white',1,0),
    black_win = ifelse(winner =='black',1,0),
    draw = ifelse(winner =='draw',1,0)
)
df <- cbind(df,white_ranking_cat=(df$white_rating %/% 100 + 1) * 100)
df <- cbind(df,ranting_difrents=df$white_rating-df$black_rating)
df <- cbind(df,rating_diffrents_cat=(df$ranting_difrents %/% 100 + 1)* 100)
df <- cbind(df,turns_cat=(df$turns %/% 10 + 1)* 10)


#openingi
openings <- vector()

for(i in 1:nrow(df)){
  
  opening_name <- df[i, c("opening_name")]
  
  if(str_detect(opening_name, ":") == TRUE){
    
    location <- str_locate(opening_name, ":")
    openings[i] <- str_sub(opening_name, 1, location[1,1] - 1)
  }
  
  else if(str_detect(opening_name, "#") == TRUE){
    
    location <- str_locate(opening_name, "#")
    openings[i] <- str_sub(opening_name, 1, location[1,1] - 2)
  }
  
  else if(str_detect(opening_name, "\\|") == TRUE){
    
    
    location <- str_locate(opening_name, "\\|")
    openings[i] <- str_sub(opening_name, 1, location[1,1] - 1)
  }
  
  else{
    
    openings[i] <- df[i, c("opening_name")]
    
  }
  
  
}

df["openings_general"] <- openings

#Inne data framy do generowania wykresďż˝w

#wygrana_czas <- aggregate(df$wygrana_bialego,list(df$turns_cat),mean)
#wygrana_rating<- aggregate(df$wygrana_bialego,list(df$white_ranking_cat),mean)
#wygrana_roznica<- aggregate(df$wygrana_bialego,list(df$rating_diffrents_cat),mean)

openings_sicilian <- vector()

for(i in 1:nrow(df)){
  
  opening_name <- df[i, c("opening_name")]
  
  if(str_detect(opening_name, "Sicilian Defense: ") == TRUE){
    
    openings_sicilian[i] <- opening_name
  }
  
  else{
    
    openings_sicilian[i] <- 0
    
  }
}

samplemean <- function(x, d) {
  mean(x[d])
}

generate_data_openings <- function(df, column){ 
  white_win <- numeric()
  white_win_bottom <- numeric()
  white_win_top <- numeric()
  black_win <- numeric()
  black_win_bottom <- numeric()
  black_win_top <- numeric()
  draw <- numeric()
  draw_bottom <- numeric()
  draw_top <- numeric()
  values <- character()
  
  for (value in sort(unique(column))) {
    df2 <- df[which(column == value), ]
    
    if (count(df2) > 10  ) {
      
      values <- append(values,value)
      white_ciboot <- boot.ci(boot(df2$white_win, samplemean, R = 1000), conf = 0.95, c("perc"))
      white_win <- append(white_win, white_ciboot$t0)
      white_win_bottom <- append(white_win_bottom, white_ciboot$perc[4])
      white_win_top <- append(white_win_top, white_ciboot$perc[5])
      
      black_ciboot <- boot.ci(boot(df2$black_win, samplemean, R = 1000), conf = 0.95, c("perc"))
      black_win <- append(black_win, black_ciboot$t0)
      black_win_bottom <- append(black_win_bottom, black_ciboot$perc[4])
      black_win_top <- append(black_win_top, black_ciboot$perc[5])
      
      draw_ciboot <- boot.ci(boot(df2$draw, samplemean, R = 1000), conf = 0.95, c("perc"))
      draw <- append(draw, draw_ciboot$t0)
      draw_bottom <- append(draw_bottom, draw_ciboot$perc[4])
      draw_top <- append(draw_top, draw_ciboot$perc[5])
      # print(draw_bottom)      
    }
  }
  new_df <- data.frame(values, white_win,white_win_top,white_win_bottom, black_win,black_win_top,black_win_bottom,draw,draw_bottom,draw_top)
  return(new_df)
}

agg_tbl <- df %>% group_by(openings_general) %>% 
  summarise(total_count=n(),
            .groups = 'drop')

agg_tbl_ordered <-agg_tbl[order(agg_tbl$total_count, decreasing=TRUE),]

agg_to_analize_tbl_ordered <- agg_tbl_ordered[agg_tbl_ordered$total_count >= 500, ]

top_openings <- agg_to_analize_tbl_ordered$openings_general

top_openings_df <- df[df["openings_general"] == top_openings,]

top_df <- generate_data_openings(top_openings_df, top_openings_df$openings_general)

top_df_long <- gather(top_df, win, value, c(white_win, black_win, draw), factor_key=TRUE)



win_bottom <- vector()
win_top <- vector()

for(i in 1:30){
  if(top_df_long[i, "win"] == "white_win"){
    win_bottom[i] <- top_df_long[i, "white_win_bottom"]
    win_top[i] <- top_df_long[i, "white_win_top"]
  }
  else if(top_df_long[i, "win"] == "black_win"){
    win_bottom[i] <- top_df_long[i, "black_win_bottom"]
    win_top[i] <- top_df_long[i, "black_win_top"]
  }
  else{
    win_bottom[i] <- top_df_long[i, "draw_bottom"]
    win_top[i] <- top_df_long[i, "draw_top"]
  }
  
}

top_df_long["bottom"] <- win_bottom
top_df_long["top"] <- win_top
```

## Wprowadzenie

Strona internetowa Lichess jest drugą co do wielkości platformą na świecie, która umożliwia grę w szachy online. Użytkownicy mogą grać z$~$komputerem lub między sobą. Każdy gracz ma przypisany ranking, który jest ustalany na podstawie jego umiejętności. Jeśli użytkownik rozgrywa partię "rankingową", w jej wyniku jego ranking rośnie lub maleje.

Dane, które zostaną poddane analizie, zawierają informacje o$~$ponad 20 000$~$rozgrywkach szachowych ze strony Lichess Games. Dostępne są na witrynie kaggle. Składają się z następujących kolumn:


- id (zawiera elementy typu "character") - numer ID rozgrywki
- rated ("character") - wartość "True" lub "False" w$~$zależności od tego, czy partia jest "rankingowa"
- created_at ("numeric") - czas rozpoczęcia gry
- last_move_at ("numeric") - czas zakończenia gry
- turns ("numeric") - liczba rozegranych tur
- victory_status ("character") - status zakończenia gry: "mate" dla zakończenia matem, "resign" dla zakończenia przez poddanie się jednej ze stron, "draw" dla remisu lub "outoftime" dla rozgrywki zakończonej z powodu upływu czasu
- winner ("character") - zwycięzca gry: "white", jeśli wygrał gracz biały, "black", jeśli czarny lub "draw" w$~$przypadku remisu
- increment_code ("character") - składa się z dwóch liczb rozdzielonych znakiem "+"; pierwsza oznacza liczbę minut przypadających na gracza na wszystkie jego ruchy, druga liczbę sekund, o którą zwiększa się czas gracza po wykonaniu ruchu
- white_id ("character") - ID gracza białego
- white_rating ("numeric") - ranking gracza białego
- black_id ("character") - ID gracza czarnego
- black_rating ("numeric") - ranking gracza czarnego
- moves ("character") - wszystkie ruchy zapisane w$~$standardowej notacji szachowej
- opening_eco ("character") - standaryzowany kod dla rozgranego otwarcia
- opening_name ("character") - nazwa rozgranego otwarcia
- opening_ply ("character") - liczba ruchów w$~$fazie otwarcia
 
Celem analizy będzie odpowiedzenie na pytanie - jakie jest prawdopodobieństwo różnych zakończeń gry: wygranej białego gracza, czarnego lub remisu? Będziemy rozważać ten problem pod kątem rozegranego otwarcia, rankingu graczy, różnicy w$~$rankingu między graczem białym i$~$czarnym oraz liczby tur w$~$partii.


## Obróbka danych

### Usunięcie niepotrzebnych kolumn

Nasze dane zawierają dużo kolumn z, których nie korzystmy dlatego usuniemy niepotrzebne kolumny w wyniku czego nasza tabela z danymi wygląda następująco.
```{r,echo=FALSE}
columns <- c('turns','winner','white_rating','black_rating','opening_name')
print(head(df[columns]))
```
### Usunięcie duplikatów i wierszy z brakiem danych
W następnym kroku usuwamy duplikujące się wierszę oraz wierszę w których występuje brak danych
```{r , echo=FALSE}
df <- distinct(df)
df <- na.omit(df)

```

### Zastosowanie One Hot Encoding dla kolumny "winner"

Wynik naszej parti jest zawarty w kolumnie "winner".Ta kolumna ma $3$ wartości: "white" , "black" i "draw".
Dla ułatwienia analizy stworzymy $3$ dodtakowe kolumny o odpowiedni nazwach "white_win","black_win","draw". Każda z tych kolumn ma wartość $1$ lub $0$. Gdy w kolumnie "winner" jest "white" to $1$ przypisujemy do "white_win", jeśli "black" to do "black_win" natomiast jeśli "draw" to do "draw". W przeciwnych przypadkach przypisujemy $0$.
```{r}
df <-  df %>% mutate(
    white_win = ifelse(winner =='white',1,0),
    black_win = ifelse(winner =='black',1,0),
    draw = ifelse(winner =='draw',1,0)
)
```
### Otwarcia (?)

W raporcie przeanalizujemy prawdopodobieńtwo różnych zakończeń rozgrywki także ze względu na wybrane otwarcie. Aby uzyskać rzetelne wyniki, nie możemy uwzględnić otwarć, które rozegrała zbyt mała liczba graczy. Okazuje się jednak, że kolumna opening_name zawiera 1477 unikalnych wartości. Dzieje się tak, ponieważ dane rozróżniają wiele wariantów poszczególnych otwarć. Przykładowo "obrona sycylijska" została rozegrana w 181 różnych wariantach, takich jak:

```{r, echo=FALSE}
print(unique(openings_sicilian)[2:6])
```

W celu umożliwienia analizy otwarć stworzyliśmy nową kolumnę, zawierającą jedynie nazwę otwarcia (bez uwzględnienia wariantu). Nazwaliśmy ją "openings_general". Zawiera ona 149 wartości unikalnych. Przeanalizujemy te otwarcia, których zostało rozegranych więcej niż 500, czyli:

```{r, echo=FALSE}
agg_tbl <- df %>% group_by(openings_general) %>% 
  summarise(total_count=n(),
            .groups = 'drop')

agg_tbl_ordered <-agg_tbl[order(agg_tbl$total_count, decreasing=TRUE),]
agg_to_analize_tbl_ordered <- agg_tbl_ordered[agg_tbl_ordered$total_count >= 500, ]
print(agg_to_analize_tbl_ordered)
```
gdzie kolumna "total_count" oznacza liczbę rozegranych gier z wykorzystaniem danego otwarcia.



## Analiza danych


### Prawdopodobieństwo różnych zakończeń rozgrywki bez warunkowania.

W celu rozważenia od czego zależy prawdopodobieństwo różnych zakończeń rozgrywki, najpierw oszacowaliśmy to prawdobieństwo w ogólności. Liczba rozegranych partii wynosi:

```{r, echo=FALSE}
games_count = sum(df$winner != "a")
print(games_count)
```

Z czego gracz biały wygrał następującą liczbę razy:

```{r, echo=FALSE}
white_winner_count = sum(df$winner == "white")
print(white_winner_count)
```

Natomiast czarny:

```{r, echo=FALSE}
black_winner_count = sum(df$winner == "black")
print(black_winner_count)
```
Wynika z tego, że szacowane prawdopodobieństwo wygrania gracza białego wynosi w przybliżeniu 49,85%, gracza czarnego 45,40%, a remisu 4,75%.

W dalszej części analizy sprawdzimy, jak to prawdopodobieństwo się zmienia, jeśli odpowiednio uwarunkujemy rozgrywkę. 

### Warunkowanie otwarciem

Przeanalizujemy jak zmienia się prawdopodobieństwo różnych wyników partii w zależności od otwarcia. Pod uwagę wzięliśmy dziesięć najpopularniejszych, a dla każdego z nich dysponowaliśmy ponad 500 obserwacjami. Obliczyliśmy częstość wygranych oraz remisu dla poszczególnych otwarć:

```{r, echo=FALSE}
probab = function(dat){
  all_count <- sum(dat$winner != "a")
  white_wins_count <- sum(dat$winner == "white")
  black_wins_count <- sum(dat$winner == "black")
  white_prob <-white_wins_count/all_count
  black_prob <-black_wins_count/all_count
  draw_prob <- 1 - white_prob - black_prob
  
  return(c(white_prob, black_prob, draw_prob))
}

top_openings <- agg_to_analize_tbl_ordered$openings_general

probs_white <- vector()
probs_black <- vector()
probs_draw <- vector()

for(i in 1:10){
  opening_df <- df[df["openings_general"] == top_openings[i],] 
  prob <- probab(opening_df)
  probs_white[i] <- prob[1]
  probs_black[i] <- prob[2]
  probs_draw[i] <- prob[3]
}

probs_df <- data.frame(Otwarcie = top_openings, Biały_gracz = probs_white, Czarny_gracz = probs_black, Remis = probs_draw)
probs_df_long <- gather(probs_df, value, win, c("Biały_gracz", "Czarny_gracz", "Remis"), factor_key=TRUE)

ggplot(data=probs_df_long, aes(x=Otwarcie, y=win, fill=value)) + geom_bar(stat="identity", position="dodge", colour="black") +
  theme(axis.text.x = element_text(angle=90), legend.title = element_blank()) +
  scale_x_discrete(name ="") + 
  scale_y_continuous(name ="Częstość różnych wyników") + 
  scale_fill_discrete(labels=c('Wygrana białego', 'Wygrana czarnego', 'Remis')) +
  geom_hline(yintercept=0.4985, color="#d9c5b2", linetype="dashed", size=1) +
  geom_hline(yintercept=0.4550, color="#6c584c", linetype="dashed", size=1) +
  scale_fill_discrete(labels=c('Wygrana białego', 'Wygrana czarnego', 'Remis')) +
  scale_fill_manual(values=c("#d9c5b2", "#6c584c", "#7e7f83"))
  
```
Z powyższego wykresu wynika, że biały gracz statystycznie częściej niż dla średniej rozgrywki wygrywa dla obrony Philidora ("Philidor Defense"), Otwarcia Angielskiego ("English Opening") oraz partii hiszpańskiej ("Ruy Lopez"). Szanse czarnego gracza na wygraną zwiększają się natomiast przy rozegraniu pozostałych z$~$analizowanych otwarć oprócz obrony Caro-Kann ("Caro-Kann Defense"), gdzie zmalała jednocześnie częstość wygrywania gracza białego, natomiast zwiększyła się częstość remisu.

Przy dwóch z analizowanych otwarć gracz czarny nie wygrywał częściej niż gracz biały: przy obronie sycylijskiej ("Sicilian Defense") oraz gry pionkiem hetmańskim ("Queen's Pawn Game).

Aby sprawdzić dokładność naszych obliczeń, stworzyliśmy przedziały ufności za pomocą metody bootstrap na poziomie ufności równym 0,05. 

```{r, echo=FALSE}
ggplot(data=top_df_long, aes(x=values, y=value, fill=win)) + geom_bar(stat="identity", position="dodge", colour="black") +
  geom_errorbar(aes(ymin=bottom,
                    ymax=top), position = position_dodge(0.9)) +
  theme(axis.text.x = element_text(angle=90), legend.title = element_blank()) +
  scale_x_discrete(name ="") + 
  scale_y_continuous(name ="Estymowane prawdopodobieństwo") + 
  
  scale_fill_discrete(labels=c('Wygrana białego', 'Wygrana czarnego', 'Remis')) +
  scale_fill_manual(values=c("#d9c5b2", "#6c584c", "#7e7f83"))
```

### Warunkowanie rankningiem białego

Jak wiemy gracze mają różne poziomy rankigi wię zobaczymy jak wyglądają prawdopodobieństwa zakończeń w zależności od 
rankingu białego. Napoczątku zobaczmy jak wygląda rozkład rankingu białego a jak czarnego.

```{r,echo=FALSE}
plot_white_ratig <- ggplot(data=df, mapping=aes(x=white_rating)) +  geom_histogram(bins=50,colour='black')+ 
    labs(x = 'Ranking białego', y= 'Liczebność') # rozkĹ‚ad  rankingu biaĹ‚ego
plot_black_rating <- ggplot(data=df, mapping=aes(x=black_rating)) +  geom_histogram(bins=50,color='black')+ 
    labs(x = 'Ranking czarnego', y="Liczebność") # rozkĹ‚ad  rankingu czarnego
grid.arrange(plot_white_ratig,plot_black_rating)
```
Z wykresów możemy odzczytać, że rozkład rankigu białego i rankingu czarnego są bardzo podobne. Teraz rodzi się pytanie jak wyglądaja ich średnia,mediana  wariancja, skośnoś czy kurtoza 
```{r}
mean(df$white_rating)
mean(df$black_rating)
median(df$white_rating)
median(df$black_rating)
var(df$white_rating)
var(df$black_rating)
skewness(df$white_rating)
skewness(df$black_rating)
kurtosis(df$white_rating)
kurtosis(df$black_rating)
```
Tak więc analizując statystyki opisowe możemy dojść do wniosku że biały ma średnio większy ranking ale tylko o około 8 punktów rankingowych co przy średnim rankingu nieco mniejszym niż 1600 jest znikomą przewagą,dodatkowo możemy odzczytać że mediana białego jest o $5$ punktów większa od mediany czarnego co znowu jest małą róznicą przy medianie powyżej 1560. Możemy zobaczyć także biały ma znowu minimalnie większą wariancję ale różni się tylko o $7$ co przy wariancji białego równej $84221.18$ nie jest żadną różnicą. Następnie możemy załważyć, że rozkład rankingu czarnego ma mniejszą skośność ale obydwa rozkłady mają na tyle małe skośności w stosunku do odchylenia standardowego, że możemy przyjąć że ich rozkłady są symetryczne. Jeśli chodzi o kurtozę to wyniki jej są na tyle blisko $0$, że możemy przyjąć, że rozkłady mają tyle samo danych odstających co rozkład normalny.

Z racji, że rankig jest zmienną ciągłą to podzielimy rankig białego na przedziały np $[1300;1400)$ i taki przedział będziemy ozanczać jako $1300$. Każdy przedział ma szerokość $100$. Dodatkowo usuwamy przedziały gdzie liczba gier wynosi mniej niż 11
Sprawdzimy teraz jak wyglądają Prawdopodobieńtwa końcowych wyników w zależności od przwedziału rankingu białego. Na wykresie czerwone krski pionowe to są przedziały ufności dla prawdopodobieństwa wygranej.
```{r,echo=FALSE}
new_df = read.csv("winner_depend_ranting.csv")
plot_white <- ggplot(data=new_df,aes(x=values,y=white_win))  + geom_bar(stat='identity',color='black', fill="#d9c5b2")+ geom_errorbar(aes(ymin=white_win_bottom,ymax=white_win_top),color = "red",width=.05)+
    labs(x = 'Ranking białego', y = 'P' , title="Wygrana białego")
plot_black <- ggplot(data=new_df,aes(x=values,y=black_win)) + geom_bar(stat='identity',color='black', fill="#6c584c") + geom_errorbar(aes(ymin=black_win_bottom,ymax=black_win_top),color = "red",width=.05)+
    labs(x = 'Raking białego', y = 'P' , title="Wygrana czarnego") + ylim(0,1) 
plot_draw <- ggplot(data=new_df,aes(x=values,y=draw)) + geom_bar(stat='identity',color='black', fill="#7e7f83")+ geom_errorbar(aes(ymin=draw_bottom,ymax=draw_top),color = "red",width=.05)+
    labs(x = 'Ranking białego', y = 'P' , title="Remis") 
grid.arrange(plot_white,plot_black,plot_draw) 
```
Analizując wykres możemy załważyć, że waz ze wzrostem rankingu białego rośnie jego prawdopodobieństwo wygranej, natomias maleje prawdopodobieństwo wygrania czarnego. Możemy też odczytać że prawdopodobieństwo remisu rośnie, ale może to być nikoniecznie stwierdzenie prawdziwe ponieważ patrząc na średnie można tak wnioskować natmiast patrząc na przedziały ufność średniej niekoniecznie ponieważ przy wysokich rankingach się zawierają w sobię więc lepiej stwierdzić, że nie wiadomo jaki ma wpływ. 

### Warunkowanie różnicą rankigu białego i czarnego gracza

Analizowaliśmy jak wyglądają prawdopodobieństwa zakończenia parti od rankingu białego, ale ranking czarnego powinien mieć też wpływ więc Dodamy nową kolumnę, która będzie oznaczać różnice między rankingiem białego i czarnego. Rozkład różnic w rankigu wygląda następująco:
```{r,echo=FALSE}

ggplot(data=df,aes(x=ranting_difrents)) + geom_histogram(bins=50, color='black') + labs(x= 'Różnica w rankingu', y='Liczebnść')
```
Jak możemy zobaczyć rozkład różnic w rankingu jest niemal symetryczny a średnią wartość jest w okolicach $0$ a dokładnie wynosi $7.56$. Możemy zobaczyć, że wartość różnic rankingu zawierają się w przedziale $[-1000,1000]$ więc podzielimy różnice na kategorię o długości $100$ tak jak w przypadku rankingu bialego. Zobaczymy teraz jak wyglądają prawdopodobieństwa zakończenia parti w zależności od przeziału różnic dla przedziałów które zawierają co najmniej 10 gier.
```{r,echo=FALSE}
new_df = read.csv("winner_depend_diffrents_ranting.csv")
plot_white <- ggplot(data=new_df,aes(x=values,y=white_win))  + geom_bar(stat='identity',color='black', fill="#d9c5b2")+ geom_errorbar(aes(ymin=white_win_bottom,ymax=white_win_top),color = "red",width=.05)+
    labs(x = 'Różnica w rankingu', y = 'P' , title="Wygrana białego")
plot_black <- ggplot(data=new_df,aes(x=values,y=black_win)) + geom_bar(stat='identity',color='black', fill="#6c584c") + geom_errorbar(aes(ymin=black_win_bottom,ymax=black_win_top),color = "red",width=.05)+
    labs(x = 'Różnica w rankingu', y = 'P' , title="Wygrana czarnego") 
plot_draw <- ggplot(data=new_df,aes(x=values,y=draw)) + geom_bar(stat='identity',color='black', fill="#7e7f83")+ geom_errorbar(aes(ymin=draw_bottom,ymax=draw_top),color = "red",width=.05)+
    labs(x = 'Różnica w rankingu', y = 'P' , title="Remis") 
grid.arrange(plot_white,plot_black,plot_draw) 
```
w powyższych wykresów wynika, że wraz ze wzrostem różnicy w rankingu rośnie prawdopodobieństwop wygranej białego, natomiast maleje szansa na wygranie czarnego. W przypadku remisu ciężko wywnioskować zależność.

### Warunkowanie ilością ruchów

Jak wiemy partie w szachach mają różne długości. Sprawdzimy najpierw ile trwają partię w naszych grach.

```{r,echo=FALSE}

ggplot(data=df,aes(x=turns)) + geom_histogram(bins=50, color='black') + labs(x= 'Ilość ruchów ', y='Liczebnść') 

```
jak możemy załważyć większość gier kończy się po $100$ ruchach. Z powodu, że nasze dane są ciągłe podzielimy je na przedziały o długości $10$ gdzie pierwszy przedział to $[0,10)$. Sprawdzimy jak wyglądają prawdopodobieństwa zakończenia parti w zależności od przeziałów ilości posunięc dla przedziałów które zawierają co najmniej 10 gier

```{r, echo=FALSE}
new_df = read.csv("winner_depend_turns.csv")
plot_white <- ggplot(data=new_df,aes(x=values,y=white_win))  + geom_bar(stat='identity',color='black', fill="#d9c5b2")+ geom_errorbar(aes(ymin=white_win_bottom,ymax=white_win_top),color = "red",width=.05)+
    labs(x = 'Ilość ruchów', y = 'P' , title="Wygrana białego")
plot_black <- ggplot(data=new_df,aes(x=values,y=black_win)) + geom_bar(stat='identity',color='black', fill="#6c584c") + geom_errorbar(aes(ymin=black_win_bottom,ymax=black_win_top),color = "red",width=.05)+
    labs(x = 'Ilość ruchów', y = 'P' , title="Wygrana czarnego") 
plot_draw <- ggplot(data=new_df,aes(x=values,y=draw)) + geom_bar(stat='identity',color='black', fill="#7e7f83")+ geom_errorbar(aes(ymin=draw_bottom,ymax=draw_top),color = "red",width=.05)+
    labs(x = 'Ilość ruchów', y = 'P' , title="Remis") 
grid.arrange(plot_white,plot_black,plot_draw) 
```
z wykresów możemy odzczytać że prawdpodobieństwo wygrania białych maleje wraz z kolejnymi róchami, natomiast prawdopodobieństwo wygrania czarnych rośnie do około $100$ ruchów by potem maleć. Natomiast prawdopodobieństwo remisu rośnie wraz z kolejnymi posunięciami. 