---
title: "Raport 1"
author: "Martyna Bielec, Maciej Karczewski"
date: '2022-11-23'
output: pdf_document
---

```{r setup, include=FALSE}
knitr::opts_chunk$set(echo = TRUE)
```

```{r, include=FALSE}
setwd(dirname(rstudioapi::getActiveDocumentContext()$path))
df <- read.csv(file = "chess_games.csv")

library('tidyverse')
library(reshape2)
library('boot')
library('gridExtra')
library(e1071)

df <- na.omit(df)
df <- distinct(df)

#Dodawanie nowych kolumn ------------------------------
df <-  df %>% mutate(
    white_win = ifelse(winner =='white',1,0),
    black_win = ifelse(winner =='black',1,0),
    draw = ifelse(winner =='draw',1,0)
)
df <- cbind(df,white_ranking_cat=(df$white_rating %/% 100 + 1) * 100)
df <- cbind(df,ranting_difrents=df$white_rating-df$black_rating)
df <- cbind(df,rating_diffrents_cat=(df$ranting_difrents %/% 100 + 1)* 100)
df <- cbind(df,turns_cat=(df$turns %/% 10 + 1)* 10)


#openingi
openings <- vector()

for(i in 1:nrow(df)){
  
  opening_name <- df[i, c("opening_name")]
  
  if(str_detect(opening_name, ":") == TRUE){
    
    location <- str_locate(opening_name, ":")
    openings[i] <- str_sub(opening_name, 1, location[1,1] - 1)
  }
  
  else if(str_detect(opening_name, "#") == TRUE){
    
    location <- str_locate(opening_name, "#")
    openings[i] <- str_sub(opening_name, 1, location[1,1] - 2)
  }
  
  else if(str_detect(opening_name, "\\|") == TRUE){
    
    
    location <- str_locate(opening_name, "\\|")
    openings[i] <- str_sub(opening_name, 1, location[1,1] - 1)
  }
  
  else{
    
    openings[i] <- df[i, c("opening_name")]
    
  }
  
  
}

df["openings_general"] <- openings

#Inne data framy do generowania wykresďż˝w

#wygrana_czas <- aggregate(df$wygrana_bialego,list(df$turns_cat),mean)
#wygrana_rating<- aggregate(df$wygrana_bialego,list(df$white_ranking_cat),mean)
#wygrana_roznica<- aggregate(df$wygrana_bialego,list(df$rating_diffrents_cat),mean)

openings_sicilian <- vector()

for(i in 1:nrow(df)){
  
  opening_name <- df[i, c("opening_name")]
  
  if(str_detect(opening_name, "Sicilian Defense: ") == TRUE){
    
    openings_sicilian[i] <- opening_name
  }
  
  else{
    
    openings_sicilian[i] <- 0
    
  }
}
```

## Wprowadzenie

Strona internetowa Lichess jest drugą co do wielkości platformą na świecie, która umożliwia grę w szachy online. Użytkownicy mogą grać z$~$komputerem lub między sobą. Każdy gracz ma przypisany ranking, który jest ustalany na podstawie jego umiejętności. Jeśli użytkownik rozgrywa partię "rankingową", w jej wyniku jego ranking rośnie lub maleje.

Dane, które zostaną poddane analizie, zawierają informacje o$~$ponad 20 000$~$rozgrywkach szachowych ze strony Lichess Games. Dostępne są na witrynie kaggle. Składają się z następujących kolumn:



- id (zawiera elementy typu "character") - numer ID rozgrywki
- rated ("character") - wartość "True" lub "False" w$~$zależności od tego, czy partia jest "rankingowa"
- created_at ("numeric") - czas rozpoczęcia gry
- last_move_at ("numeric") - czas zakończenia gry
- turns ("numeric") - liczba rozegranych tur
- victory_status ("character") - status zakończenia gry: "mate" dla zakończenia matem, "resign" dla zakończenia przez poddanie się jednej ze stron, "draw" dla remisu lub "outoftime" dla rozgrywki zakończonej z powodu upływu czasu
- winner ("character") - zwycięzca gry: "white", jeśli wygrał gracz biały, "black", jeśli czarny lub "draw" w$~$przypadku remisu
- increment_code ("character") - składa się z dwóch liczb rozdzielonych znakiem "+"; pierwsza oznacza liczbę minut przypadających na gracza na wszystkie jego ruchy, druga liczbę sekund, o którą zwiększa się czas gracza po wykonaniu ruchu
- white_id ("character") - ID gracza białego
- white_rating ("numeric") - ranking gracza białego
- black_id ("character") - ID gracza czarnego
- black_rating ("numeric") - ranking gracza czarnego
- moves ("character") - wszystkie ruchy zapisane w$~$standardowej notacji szachowej
- opening_eco ("character") - standaryzowany kod dla rozgranego otwarcia
- opening_name ("character") - nazwa rozgranego otwarcia
- opening_ply ("character") - liczba ruchów w$~$fazie otwarcia
 
Celem analizy będzie odpowiedzenie na pytanie - jakie jest prawdopodobieństwo różnych zakończeń gry: wygranej białego gracza, czarnego lub remisu? Będziemy rozważać ten problem pod kątem rozegranego otwarcia, rankingu graczy, różnicy w$~$rankingu między graczem białym i$~$czarnym oraz liczby tur w$~$partii.


## Obróbka danych

### Otwarcia (?)

W raporcie przeanalizujemy prawdopodobieńtwo różnych zakończeń rozgrywki także ze względu na wybrane otwarcie. Aby uzyskać rzetelne wyniki, nie możemy uwzględnić otwarć, które rozegrała zbyt mała liczba graczy. Okazuje się jednak, że kolumna opening_name zawiera 1477 unikalnych wartości. Dzieje się tak, ponieważ dane rozróżniają wiele wariantów poszczególnych otwarć. Przykładowo "obrona sycylijska" została rozegrana w 181 różnych wariantach, takich jak:

```{r, echo=FALSE}
print(unique(openings_sicilian)[2:6])
```

W celu umożliwienia analizy otwarć stworzyliśmy nową kolumnę, zawierającą jedynie nazwę otwarcia (bez uwzględnienia wariantu). Nazwaliśmy ją "openings_general". Zawiera ona 149 wartości unikalnych. Przeanalizujemy te otwarcia, których zostało rozegranych więcej niż 500, czyli:

```{r, echo=FALSE}
agg_tbl <- df %>% group_by(openings_general) %>% 
  summarise(total_count=n(),
            .groups = 'drop')

agg_tbl_ordered <-agg_tbl[order(agg_tbl$total_count, decreasing=TRUE),]
agg_to_analize_tbl_ordered <- agg_tbl_ordered[agg_tbl_ordered$total_count >= 500, ]
print(agg_to_analize_tbl_ordered)
```
gdzie kolumna "total_count" oznacza liczbę rozegranych gier z wykorzystaniem danego otwarcia.

## Analiza danych


### Prawdopodobieństwo różnych zakończeń rozgrywki bez warunkowania.

W celu rozważenia od czego zależy prawdopodobieństwo różnych zakończeń rozgrywki, najpierw oszacowaliśmy to prawdobieństwo w ogólności. Liczba rozegranych partii wynosi:

```{r, echo=FALSE}
games_count = sum(df$winner != "a")
print(games_count)
```

Z czego gracz biały wygrał następującą liczbę razy:

```{r, echo=FALSE}
white_winner_count = sum(df$winner == "white")
print(white_winner_count)
```

Natomiast czarny:

```{r, echo=FALSE}
black_winner_count = sum(df$winner == "black")
print(black_winner_count)
```
Wynika z tego, że szacowane prawdopodobieństwo wygrania gracza białego wynosi w przybliżeniu 49,85%, gracza czarnego 45,40%, a remisu 4,75%.

W dalszej części analizy sprawdzimy, jak to prawdopodobieństwo się zmienia, jeśli odpowiednio uwarunkujemy rozgrywkę. 

### Warunkowanie otwarciem

Przeanalizujemy jak zmienia się prawdopodobieństwo różnych wyników partii w zależności od otwarcia. Pod uwagę wzięliśmy dziesięć najpopularniejszych, a dla każdego z nich dysponowaliśmy ponad 500 obserwacjami. Obliczyliśmy prawdopodobieństwo wygranych oraz remisu dla poszczególnych otwarć:

```{r, echo=FALSE}
probab = function(dat){
  all_count <- sum(dat$winner != "a")
  white_wins_count <- sum(dat$winner == "white")
  black_wins_count <- sum(dat$winner == "black")
  white_prob <-white_wins_count/all_count
  black_prob <-black_wins_count/all_count
  draw_prob <- 1 - white_prob - black_prob
  
  return(c(white_prob, black_prob, draw_prob))
}

top_openings <- agg_to_analize_tbl_ordered$openings_general

probs_white <- vector()
probs_black <- vector()
probs_draw <- vector()

for(i in 1:10){
  opening_df <- df[df["openings_general"] == top_openings[i],] 
  prob <- probab(opening_df)
  probs_white[i] <- prob[1]
  probs_black[i] <- prob[2]
  probs_draw[i] <- prob[3]
}

probs_df <- data.frame(Otwarcie = top_openings, Biały_gracz = probs_white, Czarny_gracz = probs_black, Remis = probs_draw)
probs_df
```
Z powyższej tabeli wynika, że biały gracz statystycznie częściej niż dla średniej rozgrywki wygrywa dla obrony Philidora ("Philidor Defense"), Otwarcia Angielskiego ("English Opening") oraz partii hiszpańskiej ("Ruy Lopez"). Szanse czarnego gracza na wygraną zwiększają się natomiast przy rozegraniu pozostałych z$~$analizowanych otwarć oprócz obrony Caro-Kann ("Caro-Kann Defense"), gdzie zmalała jednocześnie częstość wygrywania gracza białego, natomiast zwiększyła się częstość remisu.

W ani jednym z analizowanych otwarć gracz czarny nie wygrywał częściej niż gracz biały. 

### Warunkowanie rankningiem białego

Jak wiemy gracze mają różne poziomy rankigi wię zobaczymy jak wyglądają prawdopodobieństwa zakończeń w zależności od 
rankingu białego. Napoczątku zobaczmy jak wygląda rozkład rankingu białego a jak czarnego.

```{r}
plot_white_ratig <- ggplot(data=df, mapping=aes(x=white_rating)) +  geom_histogram(bins=50)+ 
    labs(x = 'Ranking białego', y= 'Liczebność') # rozkĹ‚ad  rankingu biaĹ‚ego
plot_black_rating <- ggplot(data=df, mapping=aes(x=black_rating)) +  geom_histogram(bins=50)+ 
    labs(x = 'Ranking czarnego', y="Liczebność") # rozkĹ‚ad  rankingu czarnego
grid.arrange(plot_white_ratig,plot_black_rating)
```
Z wykresów możemy odzczytać, że rozkład rankigu białego i rankingu czarnego są bardzo podobne. Teraz rodzi się pytanie jak wyglądaja ich średnia,mediana  wariancja, skośnoś czy kurtoza 
```{r}
mean(df$white_rating)
mean(df$black_rating)
median(df$white_rating)
median(df$black_rating)
var(df$white_rating)
var(df$black_rating)
skewness(df$white_rating)
skewness(df$black_rating)
kurtosis(df$white_rating)
kurtosis(df$black_rating)
```
Tak więc analizując statystyki opisowe możemy dojść do wniosku że biały ma średnio większy ranking ale tylko o około 8 punktów rankingowych co przy średnim rankingu nieco mniejszym niż 1600 jest znikomą przewagą,dodatkowo możemy odzczytać że mediana białego jest o $5$ punktów większa od mediany czarnego co znowu jest małą róznicą przy medianie powyżej 1560. Możemy zobaczyć także biały ma znowu minimalnie większą wariancję ale różni się tylko o $7$ co przy wariancji białego równej $84221.18$ nie jest żadną różnicą. Następnie możemy załważyć, że rozkład rankingu czarnego ma mniejszą skośność ale obydwa rozkłady mają na tyle małe skośności w stosunku do odchylenia standardowego, że możemy przyjąć że ich rozkłady są symetryczne. Jeśli chodzi o kurtozę to wyniki jej są na tyle blisko $0$, że możemy przyjąć, że rozkłady mają tyle samo danych odstających co rozkład normalny.

Z racji, że rankig jest zmienną ciągłą to podzielimy rankig białego na przedziały np $[1300;1400)$ i taki przedział będziemy ozanczać jako $1300$. Każdy przedział ma szerokość $100$. Dodatkowo usuwamy przedziały gdzie liczba gier wynosi mniej niż 11
Sprawdzimy teraz jak wyglądają Prawdopodobieńtwa końcowych wyników w zależności od przwedziału rankingu białego. Na wykresie czerwone krski pionowe to są przedziały ufności dla prawdopodobieństwa wygranej.
```{r}
new_df = read.csv("winner_depend_ranting.csv")
plot_white <- ggplot(data=new_df,aes(x=values,y=white_win))  + geom_bar(stat='identity')+ geom_errorbar(aes(ymin=white_win_bottom,ymax=white_win_top),color = "red",width=.05)+
    labs(x = 'Ranking białego', y = 'Prawdopodobieństwo' , title="Wygrana białego") 
plot_black <- ggplot(data=new_df,aes(x=values,y=black_win)) + geom_bar(stat='identity') + geom_errorbar(aes(ymin=black_win_bottom,ymax=black_win_top),color = "red",width=.05)+
    labs(x = 'Raking białego', y = 'Prawdopodobieństwo' , title="Wygrana czarnego") 
plot_draw <- ggplot(data=new_df,aes(x=values,y=draw)) + geom_bar(stat='identity')+ geom_errorbar(aes(ymin=draw_bottom,ymax=draw_top),color = "red",width=.05)+
    labs(x = 'Ranking białego', y = 'Prawdopodobieństwo' , title="Remis") 
grid.arrange(plot_white,plot_black,plot_draw)
```
Analizując wykres możemy załważyć, że waz ze wzrostem rankingu białego rośnie jego prawdopodobieństwo wygranej, natomias maleje prawdopodobieństwo wygrania czarnego. Możemy też odczytać że prawdopodobieństwo remisu rośnie, ale może to być nikoniecznie stwierdzenie prawdziwe ponieważ patrząc na średnie można tak wnioskować natmiast patrząc na przedziały ufność średniej niekoniecznie ponieważ przy wysokich rankingach się zawierają w sobię więc lepiej stwierdzić, że nie wiadomo jaki ma wpływ. 